【裁判字號】    95,交訴,39
【裁判日期】    950605
【裁判案由】    
【裁判全文】
臺灣彰化地方法院刑事判決              95年度交訴字第39號
公  訴  人  臺灣彰化地方法院檢察署檢察官
被      告  乙○○
選任辯護人  許盟志律師
上列被告因公共危險等案件，經檢察官提起公訴（九十五年度偵
字第一八二五號），本院判決如下：
    主    文
乙○○服用酒類，不能安全駕駛動力交通工具而駕駛，累犯，處
有期徒刑肆月；又因過失傷害人，累犯，處有期徒刑肆月；又駕
駛動力交通工具肇事，致人受傷而逃逸，累犯，處有期徒刑玖月
。應執行有期徒刑壹年肆月。
     犯罪事實
一、乙○○曾於民國（下同）八十八年間，因酒醉駕車之公共危
    險案件，經本院以八十九年度彰簡字第一三九號刑事判決判
    處拘役五十日，已於八十九年三月八日以易科罰金執行完畢
    ；又前因犯竊盜案件，經本院以九十年度簡字第一八號刑事
    判決判處有期徒刑六月確定，於九十年八月二十八日以易科
    罰金執行完畢。詎仍不知悔改，明知汽車駕駛人飲酒後不能
    安全駕駛動力交通工具者，不得駕車，竟於九十四年十二月
    八日凌晨一時許，在設於彰化縣彰化市○○路某薑母鴨店內
    ，食用薑母鴨及飲用啤酒數瓶後，其於飲酒後吐氣之酒精成
    份每公升達零點八五毫克以上，其駕駛動力交通工具之操控
    能力亦因而大為降低，已達不能安全駕駛之狀態，仍於同日
    凌晨四時許結束飲酒後，即駕駛車牌號碼二０七六─ＨＲ號
    自用小客車，欲返回其位於彰化縣彰化市○○里○○路四六
    三巷八號之住處。嗣於同日凌晨四時三十五分許，駕駛上開
    動力交通工具，沿彰化縣彰化市○○○路由東往西方向行駛
    ，行經彰化縣彰化市○○○路與中央路口時，其為汽車駕駛
    人，原應注意飲酒後吐氣所含酒精成份超過每公升零點二五
    毫克以上者不得駕車；汽車行駛時，應注意車前狀況，並隨
    時採取必要之安全措施，且汽車在同一車道行駛時，除超越
    前車外，後車與前車之間應保持隨時可以煞停之距離，而依
    當時天候晴、夜間有照明、路面為柏油之市區道路○道路路
    面乾燥、無缺陷、無障礙物、視距良好之客觀情形下，尚無
    不能注意之情事，竟疏未注意，酒後駕車，且未與前車保持
    隨時可以煞停之距離，亦未注意車前狀況，致使其所駕駛之
    自用小客車車頭自後撞及沿同向車道直行，正於交叉路口前
    停等紅燈，由丙○○所駕駛之車牌號碼０二一一─ＬＫ號自
    用小客車後方，使丙○○受有胸壁挫傷之傷害；同時使丙○○所同車搭載之甲○○受有頭皮挫傷之傷害、丁○○則受有
    背挫傷、腦震盪無意識喪失、肩胛間挫傷、軀幹挫傷等傷害
    。詎乙○○明知車禍肇事致人受傷後，因其係酒醉駕車，恐
    遭警察告發開罰，且為逃避其肇事責任，於下車見適有員警
    執行巡邏勤務行經該處，竟另基於肇事逃逸之犯意，未對傷
    者採取救護或其他必要措施，旋即棄車逃逸。嗣因丁○○趕
    緊上前攔停巡邏之警車求助，並經丙○○告知乙○○逃逸之
    方向，警員黃寶隆即駕車追躡，方於彰化縣彰化市○○○路
    三二九號前將乙○○攔下，惟乙○○竟拒絕與黃寶隆返回肇
    事現場，黃寶隆因見乙○○亦有受傷，遂先呼叫救護車搭載
    乙○○就醫，詎乙○○一抵達醫院即再次逃逸，後經黃寶隆
    駕車沿彰化縣彰化市○○路搜查，方於大埔路上逮獲乙○○
    ，復對其實施呼氣酒精濃度測試，測得其呼氣中酒精濃度為
    每公升零點八五毫克，因而循線查悉上情。
二、案經丙○○、甲○○及丁○○訴由彰化縣警察局彰化分局報
    告臺灣彰化地方法院檢察署檢察官偵查起訴。
    理  由
壹、程序部分
    按被告以外之人於審判外之言詞或書面陳述，除法律有規定
    者外，不得作為證據，又被告以外之人於審判外之陳述，雖
    不符刑事訴訟法第一百五十九條之一至第一百五十九條之四
    之規定，而經當事人於審判程序同意作為證據，法院審酌該
    言詞陳述或書面陳述作成時之情況，認為適當者，亦得為證
    據。當事人於法院調查證據時，知有同法第一百五十九條第
    一項不得為證據之情形，而未於言詞辯論終結前聲明異議者
    ，視為有前項同意，刑事訴訟法第一百五十九條第一項、第
    一百五十九條之五分別定有明文。查證人即告訴人丙○○、
    甲○○、丁○○於警詢中之證述；與證人即到場處理之員警
    黃寶隆於偵訊中之證述，雖均係被告以外之人於審判外之言
    詞陳述，為傳聞證據，然被告及辯護人業已同意將之引為證
    據，且知悉該言詞陳述為傳聞證據而未於言詞辯論終結前聲
    明異議，本院復審酌該言詞陳述係由證人等出於自由意識而
    陳述，且互核其等於警、偵訊中之證述不惟情節相一致，亦
    與證人甲○○、丙○○及黃寶隆於本院審理時所具結證述之
    情節相符，又無其他證據足認該等陳述有何顯不可信之情事
    等一切情況，認為適當，依刑事訴訟法第一百五十九條之五
    規定，認證人丙○○、甲○○、丁○○於警詢中之證述及證
    人黃寶隆於偵訊中之證述，均得採為認定本件犯罪事實所憑
    之證據，合先敘明。
貳、實體部分
一、訊據被告乙○○固坦承上揭酒後駕駛動力交通工具及過失傷
    害等犯行，然矢口否認有何肇事逃逸犯行，辯稱：伊雖確有
    未對告訴人受傷之情況加以聞問，亦未留下任何可資聯絡之
    訊息，即離開肇事現場之情事，然伊並非肇事逃逸，伊僅係
    欲沿路找尋有無電話可供伊報警處理，方離開肇事現場云云
    。辯護人則為被告辯護略以：被告係因發生車禍之際，突生
    變故，其又有飲酒，慌亂中欲找尋手機報警卻遍尋不著，只
    好離開現場欲找尋有無商店或公共電話報警，被告絕非有意
    逃逸云云。惟查：
（一）服用酒類不能安全駕駛及過失傷害部分：
  １、被告於上揭時、地，飲酒後已達不能安全駕駛動力交通工
      具之狀態，仍逕自駕駛上開自用小客車返家，嗣於同日凌
      晨四時三十五分許，行經彰化縣彰化市○○○路與中央路
      口時，因其酒後駕車，且未與前車保持隨時可以煞停之距
      離，亦未注意車前狀況，致其所駕駛之自用小客車車頭自
      後撞及沿同向車道直行，正於交叉路口前停等紅燈，由告
      訴人丙○○所駕駛之車牌號碼０二一一─ＬＫ號自用小客
      車後方，使告訴人丙○○及其同車所搭載之告訴人甲○○
      及丁○○分別受有胸壁挫傷、頭皮挫傷、背挫傷、腦震盪
      無意識喪失、肩胛間挫傷、軀幹挫傷之傷害等情，業據被
      告迭於警、偵訊中及本院行準備程序與審理時均坦承不諱
      （見九十五年一月二十六日警詢筆錄、偵卷第十一頁、第
      十二頁偵訊筆錄、本院卷第二十頁至第二十三頁準備程序
      筆錄及第四十九頁審理筆錄），核與證人丙○○、甲○○
      及丁○○分別於警詢及本院審理時之證述（見九十四年十
      二月八日、九十五年一月二十三日警詢筆錄及本院卷第四
      十頁至第四十四頁審理筆錄）；及證人黃寶隆於本院審理
      時之證述（見本院卷第四十四頁至第四十七頁審理筆錄）
      ，情節均相符，並有刑法第一百八十五條之三之案件測試
      觀察紀錄表一紙、彰化縣警察局道路交通事故當事人酒精
      測定紀錄表一紙、道路交通事故調查報告表（一）、（二
      ）、道路交通事故現場圖各一紙、證號查詢汽車駕駛人資
      料二紙、財團法人彰化基督教醫院診斷書三紙及現場照片
      八幀（以上均附於警卷中，未編頁數）在卷可稽，足認被
      告此部分之自白應與事實相符，洵堪採信。
  ２、按酒精對中樞神經系統有麻醉作用，對人體之影響固因人
      而異，然多與血液中（或呼氣中）之酒精濃度成正比，通
      常情形，呼氣中酒精濃度每公升零點五五毫克或血液中酒
      精濃度在零點一一％以上，參考德國、美國之標準，肇事
      率為一般正常人之十倍，認為已達不能安全駕駛之標準，
      此有法務部於八十八年五月十日邀集交通部、行政院衛生
      署、內政部警政署、中央警察大學等單位相關人員召開之
      研商訂定刑法第一百八十五條之三服用毒品、麻醉藥品、
      酒類或其他相類之物，不能安全駕駛交通工具之認定標準
      會議結論可參。本件被告於上揭時、地酒後駕車，為警測
      出之呼氣中酒精濃度高達每公升零點八五毫克，有卷附之
      酒精濃度測試表可考；又觀被告為警查獲後，經警員進行
      測試、觀察結果，發現其於酒精測試時或訊問過程，有語
      無倫次、意識模糊、呆滯木僵、多話、注意力無法集中，
      其駕駛操控力顯然降低而非於正常狀態，此亦有測試觀察
      紀錄表一紙在卷可稽；復參以被告係於天候晴、夜間有照
      明、路面無缺陷、無障礙物、視距良好之情形下，駕車自
      後撞擊正停等紅燈之前車，亦有上開道路交通事故調查報
      告表（一）、（二）及道路交通事故現場圖各一紙足憑，
      顯見被告已因飲酒而嚴重影響其操控駕駛之能力，其飲酒
      後確已達不能安全駕駛動力交通工具之程度至為明顯。是
      被告酒後不能安全駕駛動力交通工具而駕駛之部分，事證
      明確，洵堪認定。
  ３、次按汽車駕駛人飲用酒類或其他類似物後其吐氣所含酒精
      成分超過每公升零點二五毫克以上者，不得駕車；又汽車
      在同一車道行駛時，除超越前車外，後車與前車之間應保
      持隨時可以煞停之距離，且汽車行駛時，駕駛人應注意車
      前狀況，並隨時採取必要之安全措施，道路交通安全規則
      第一百十四條第二款、第九十四條第一項、第三項分別定
      有明文，此為一般駕駛人應注意並能注意之事項，本件被
      告既考領有普通小型車駕駛執照，自難諉為不知。又依附
      卷之道路交通事故調查報告表所載：本件事故發生當時天
      候晴、夜間有照明、路面乾燥無缺陷、亦無障礙物、視距
      良好，並無使被告不能注意遵循前開交通安全法規行車之
      情事，詎其非但在酒醉後精神不佳之情況，駕車行經肇事
      地點，且未注意車前狀況，與前車保持適當之安全距離，
      致其駕駛之自用小客車追撞同向前方由告訴人丙○○所駕
      駛之自用小客車，造成告訴人丙○○、甲○○及丁○○分
      別受有如上所述之傷害，其對本件事故之發生確有過失，
      至為灼然；而被告之過失行為與告訴人三人因本件事故所
      受傷害間，具有相當因果關係，亦甚顯明。故被告確有過
      失傷害之犯行，亦事證明確，堪予認定。
（二）肇事逃逸部分：
  １、被告確有於上開時、地，酒後駕車肇事致告訴人丙○○、
      甲○○及丁○○受傷之事實，業如上述；而被告於肇事後
      ，未對傷者採取救護或其他必要措施，即棄車步行離開現
      場，嗣經告訴人等攔停因執行巡邏勤務而行經該處之警車
      ，並告知警員黃寶隆被告離去之方向，經警駕車追躡，於
      彰化縣彰化市○○○路三二九號前將被告攔下，惟被告拒
      絕返回肇事現場，因被告本身亦有受傷，警員遂先呼叫救
      護車搭載被告就醫，然被告一抵達醫院即再次逕自離去，
      後經警駕車沿彰化縣彰化市○○路搜查，方於大埔路上逮
      獲被告等情，亦據被告於本院審理時供承明確，核與證人
      丙○○、甲○○於本院審理時之證述（見本院卷第四十頁
      至第四十四頁筆錄）；及證人黃寶隆於偵查中及本院審理
      時證述（見偵卷第十五頁至第十七頁偵訊筆錄、本院卷第
      四十五頁至第四十七頁筆錄），情節均相符，此部分事實
      應堪認定。
  ２、被告及其辯護人雖以被告係欲向他人借用電話報警，方離
      開肇事現場，被告並無肇事逃逸之故意云云置辯，然證人
      丙○○於本院審理時已明白結證稱：本件車禍發生後，伊
      即下車，被告亦有下車，伊向被告稱伊要報警處理，並拿
      起電話欲撥打，此時，恰有一巡邏警車行經該路口處，正
      於對向停等紅燈，丁○○即上前攔停該警車，被告見狀即
      跑離肇事現場，警員抵達後，伊就告知警員被告逃逸之方
      向，警員駕車在後緊追，方追到被告。伊確定被告有看到
      巡邏警車行經，因該巡邏警車有閃警示燈，不然伊等也不
      知道有巡邏警車行經，被告並未詢問伊等有無受傷，也從
      未表示欲向伊借用電話報警等語（見本院卷第四十三頁、
      第四十四頁筆錄）；證人甲○○亦結證稱：本件車禍發生
      時，伊係坐於副駕駛座後面，撞到頭部，車禍發生後，伊
      便下車，當時見被告有喝酒，伊等表示要打電話報警處理
      ，此時，恰有巡邏警車行經西門加油站處，伊等即上前攔
      警車，被告就往對向車道反方向跑走，迄為警車追到方停
      下來，被告均未關心伊等之傷勢。當時巡邏警車有閃警示
      燈，被告並未表示要向伊等借用電話報警，反而係伊等拿
      起電話欲撥打報警處理，被告亦有看到伊等欲撥打電話報
      警處理等語（見本院卷第四十一頁、第四十二頁筆錄）；
      另證人黃寶隆亦於本院審理時結證稱：本件車禍伊係最先
      到達現場處理之警員，當天伊正執行巡邏勤務，行經該處
      發現有一車禍事故，伊即前往處理，當時現場人員告知伊
      肇事者業已逃逸，並以手比反方向表示肇事者係往反方向
      逃逸，伊便駕駛巡邏車去追，大約追了一百公尺左右才追
      到被告，被告並未主動表示伊係肇事者，亦未有欲報警之
      表示，係伊詢問被告其是否有駕駛肇事車輛，被告方承認
      ，伊當時請被告上車欲載其一同返回肇事現場，但被告拒
      不上車，伊見被告有受傷，便先呼叫救護車送其就醫，伊
      則駕駛警車尾隨於後，但至醫院後，醫院警衛稱被告一下
      車就直接再逃逸，後來伊沿著大埔路，方再次找到被告等
      語（見本院卷第四十四頁至第四十七頁筆錄），是以告訴
      人等既已向被告表示欲撥打電話報警，被告何須再離開肇
      事現場找尋電話報警？縱認被告因天色昏暗而未見告訴人
      等已欲以電話報警，其大可詢問告訴人等有無行動電話可
      借其撥打電話報警處理？縱其不欲向告訴人等借用電話，
      肇事現場附近亦設有一西門加油站，案發當時該加油站仍
      尚有營業，此業據被告自承在卷，其亦可就近前向該加油
      站人員借用電話報警處理，況當時已有巡邏警車行經該處
      ，被告僅需留於現場等候警員前來處理，並主動告知其為
      肇事者即可達相同報警處理之效，然其竟全然不為，反未
      留下任何聯絡方式，趁警員抵達現場處理前，即逕自離開
      肇事現場，甚於警員追躡而至，並先行呼叫救護車送其就
      醫時，其仍趁警員未抵達醫院之際，又再次逃逸，若謂其
      無肇事逃逸之故意，孰能置信？參以被告於偵查中係辯稱
      ：車禍後，伊因受到驚嚇，方跑到旁邊蹲下，並非肇事逃
      逸云云（見偵查卷第十二頁），全未提及其係欲找尋電話
      報警處理之情，迄經檢察官傳喚證人黃寶隆為證，並至事
      故現場勘驗，發現證人黃寶隆追躡至被告之地點離肇事現
      場已約距一百公尺遠，且當時被告係一直往市區方向離去
      ，迄見警車行至方蹲下，因認被告於偵查中所辯顯與事實
      不符，被告方於本院審理時改以前詞置辯，苟其當時確係
      因欲向他人借用電話方離去，其豈會於偵查中全未為如此
      之答辯？益徵被告於本院審理時所辯，確係臨訟編纂、飾
      卸之詞，不足採信。故堪認本件被告應係因其酒醉駕車肇
      事，恐遭警察告發開罰，並為逃避其肇事責任，於見有員
      警執行巡邏勤務行經肇事地點，而棄車逃逸無訛。
  ３、再按汽車駕駛人駕駛汽車肇事致人受傷或死亡，應即採取
      救護或其他必要措施，並向警察機關報告，不得駛離或逃
      逸，觀之道路交通管理處罰條例第六十二條第一項（後九
      十四年十二月二十八日經修正改列於第三、四項，並修正
      部分文字）規定自明。又因道路交通事故之發生，常非於
      己之鄰親家里，時有告救不能情事，乃科以肇事者須即採
      取救護或其他必要措施，並應向警察機關報告之法定義務
      ，以防因就醫延誤致生無謂傷亡，並俾得通知傷亡者家屬
      到場，以明責任，是凡肇事人於行車肇事致人受傷或死亡
      ，未即採取救護或其他必要措施，並向警察機關報告，即
      駕車逃逸者，均應依該規定處罰，至其嗣後是否受刑事訴
      追及已否與被害人達成民事和解，賠償損失，對其應受處
      罰乙節，並不生影響。職是之故，汽車駕駛人駕駛汽車肇
      事，不論其責任之歸屬為何，即有義務留在肇事現場，採
      取救護或其他必要措施，並向警察機關報告，以維護他人
      之生命與其他用路人之交通安全。其立法目的，既係促使
      駕駛人於肇事致死傷後，能對被害人即時救護，報告警察
      機關，以減少死傷，是該罪之成立祇以行為人有駕駛動力
      交通工具肇事，致人死傷而逃逸之事實為已足，至行為人
      之肇事有否過失，則非所問（最高法院九十二年度臺上字
      第四四六八號刑事判決參照）。查本件被告駕駛自用小客
      車自後追撞本件告訴人丙○○所駕駛之自用小客車，依卷
      附照片觀之兩車毀損之情形：被告所駕駛之自用小客車車
      頭全毀，告訴人所駕駛之自用小客車車尾亦嚴重凹陷，並
      有車輛板金、零件等物散落於路面，顯見當時撞擊力道之
      大；參以被告本身亦已因而受傷，其對告訴人等亦必因而
      受有傷害之情應已有認識，自當留在肇事現場，採取救護
      或其他必要措施，並向警察機關報告，以維護他人之生命
      與其他用路人之交通安全，其竟未採取救護或其他必要措
      施，卻棄車離去，嗣經警循線查獲，其確有肇事逃逸之故
      意，已甚灼然，縱其係因懼其酒醉駕車肇事為警舉發而逃
      逸，亦無從據此解免其肇事逃逸之罪責，是本件被告肇事
      逃逸之犯行，亦堪以認定。
（三）綜上所述，本案事證已臻明確，被告上開犯行，均堪認定
      ，應予依法論科。
三、核被告所為，係犯刑法第一百八十五條之三酒醉駕車之公共
    危險罪、第二百八十四條第一項前段之過失傷害罪及第一百
    八十五條之四之駕駛動力交通工具肇事致人受傷而逃逸罪。
    又被告一過失駕駛行為，致告訴人丙○○、甲○○及丁○○
    三人受傷，顯係以一過失行為觸犯三個過失傷害罪名，為想
    像競合，應依刑法第五十五條規定論處一過失傷害罪。再被
    告所犯上開酒醉駕車之公共危險罪與駕駛動力交通工具肇事
    致人受傷而逃逸罪二罪間，犯意各別，且與過失傷害罪間，
    行為互殊、罪名互異，均應分論併罰之。再被告曾因犯竊盜
    罪，經本院以九十年度簡字第一八號刑事判決判處有期徒刑
    六月確定，於九十年八月二十八日以易科罰金執行完畢等情
    ，有臺灣彰化地方法院檢察署刑案資料查註紀錄表及臺灣高
    等法院被告全國前案紀錄表等件在卷可參，被告於受有期徒
    刑之執行完畢後，五年內再犯有期徒刑以上之罪，為累犯，
    應依刑法第四十七條規定，分別加重其刑。另被告酒醉駕車
    因而致告訴人受傷，所犯刑法第二百八十四條第一項前段之
    過失傷害罪，應依道路交通管理處罰條例第八十六條第一項
    之規定加重其刑，並依法遞加重之（按上開應依法加重其刑
    至二分之一之規定，法條既明定汽車駕駛人於一定違規之情
    形《如無駕駛執照駕車，酒醉駕車》駕駛汽車致人傷亡，依
    法應負刑事責任時，始有適用，換言之，係肇事者在一定之
    違規情形下依法應負過失致人於死或過失傷害之刑事責任時
    ，始有適用。而刑法第一百八十五條之四，駕駛動力交通工
    具肇事，致人死傷而逃逸者之罪，其立法意旨係對一般動力
    交通工具駕駛人肇事致人死傷而逃逸之處罰，旨在懲罰肇事
    逃逸，自無上開道路交通管理處罰條例第八十六條第一項之
    適用，有最高法院九十二年度臺非字第五○號判決意旨可資
    參照，附此敘明）。爰審酌被告前已因酒醉駕車經判刑確定
    ，並業已執行完畢，竟仍不知戒慎，明知其飲酒後，對周遭
    事務之辨識及反應能力已受相當影響，顯已達不能安全駕駛
    之程度，仍僅為圖一己往來交通之便，率爾駕駛動力交通工
    具，顯有漠視公權力及往來人車生命、身體、財產安全之情
    事，且因其過失行為造成告訴人三人分別受有前述之傷害，
    所生危害不容輕忽；尤其被告酒後在車道上駕車行進，致使
    在前方停等紅燈之告訴人丙○○無從迴避防免發生車禍之餘
    地，被告過失情節非微；而被告更於肇事後棄車逃逸，置告
    訴人等於不顧，並未停留現場對告訴人等為必要之救護措施
    ，被告肇事逃逸之主觀惡性至屬重大；且其迄今均未與告訴
    人等達成民事和解，復於偵、審期間一再飾詞否認犯行，犯
    後態度殊值可議，及其素行、智識程度、生活狀況等一切情
    狀，分別量處如主文所示之刑，並定其應執行之刑，以示懲
    儆。
據上論斷，應依刑事訴訟法第二百九十九條第一項前段，道路交
通管理處罰條例第八十六條第一項，刑法第一百八十五條之三、
第一百八十五條之四、第二百八十四條第一項前段、第五十五條
、第四十七條、第五十一條第五款，罰金罰鍰提高標準條例第一
條前段，判決如主文。
本案經檢察官田德煙到庭執行職務。
中    華    民    國   95    年    6     月    5     日
                  交通法庭     審判長法  官  洪志賢
                                     法  官  姚銘鴻
                                     法  官  簡璽容
以上正本證明與原本無異。
如不服本判決，應於判決送達後十日內向本院提出上訴狀 (須附
繕本 )。
告訴人或被害人對於判決如有不服具備理由請求檢察官上訴者，
其上訴期間之計算係以檢察官收受判決正本之日期為準。
中    華    民    國   95    年    6     月    9     日
                                     書記官  王惠嬌
附錄本案論罪科刑法條全文：
中華民國刑法第185條之3
服用毒品、麻醉藥品、酒類或其他相類之物，不能安全駕駛動力
交通工具而駕駛者，處1 年以下有期徒刑、拘役或3 萬元以下罰
金。
中華民國刑法第185條之4
駕駛動力交通工具肇事，致人死傷而逃逸者，處6 月以上5 年以
下有期徒刑。
中華民國刑法第284條
(過失傷害罪)
因過失傷害人者，處6 月以下有期徒刑、拘役或500 元以下罰金
，致重傷者，處1 年以下有期徒刑、拘役或500 元以下罰金。
從事業務之人，因業務上之過失傷害人者，處1 年以下有期徒刑
、拘役或1 千元以下罰金，致重傷者，處3 年以下有期徒刑、拘
役或2 千元以下罰金。


司法院資訊處製作；財團法人民間司法改革基金會備份。
